臺灣板橋地方法院刑事判決　　　　　　 100年度易字第2927號
公　訴　人　臺灣板橋地方法院檢察署檢察官
被　　　告　陳含青
上列被告因竊盜案件，經檢察官提起公訴（100 年度偵字第1907
1 號），嗣因被告就被訴事實為有罪之陳述，本院告知被告簡式
審判程序之旨，並聽取當事人之意見後，裁定改依簡式審判程序
進行，判決如下：
    主  文
陳含青竊盜，處有期徒刑陸月，如易科罰金，以新臺幣壹仟元折
算壹日。又竊盜，處有期徒刑肆月，如易科罰金，以新臺幣壹仟
元折算壹日。應執行有期徒刑捌月，如易科罰金，以新臺幣壹仟
元折算壹日。
    事  實
一、陳含青有竊佔及多次竊盜前科（惟於本案均不構成累犯）。
    詎其仍不知悔改，竟意圖為自己不法所有，先後為下列犯行
    ：（一）於民國100 年4 月15日上午9 時57分許，行經安邦
    新村潤泰集團位於新北市○○區○○路171 巷42號1 樓之工
    務所時，見該工務所內無人看守，即侵入其內（無故侵入他
    人建築物部分未據告訴），徒手竊取該工務所員工胡幸怡所
    有之華碩廠牌黑色筆記型電腦1 臺【機器型號：F63PVP84DD
    LFQCCB，價值約新臺幣（下同）36,800元】，得手後旋即騎
    乘機車逃逸，並將上開筆記型電腦變賣得款花用。（二）復
    於100 年4 月底某日之下午6 時許，行經皇甫採藝印刷公司
    位於新北市○○區○○路363 巷47號之整修工地時，見該工
    地內無人看守，即進入該工地內，徒手竊取水電施工承包商
    方九田所有之電纜線1 條（價值約6,000 至7,000 元），得
    手後隨即逃離現場，並將竊得之電纜線變賣得款花用。嗣因
    胡幸怡發覺其上開筆記型電腦遭竊而報警處理，經調閱監視
    器錄影畫面後，警方通知陳含青於100 年6 月28日上午11時
    50分許到場說明，陳含青除坦承上開竊取筆記型電腦之犯行
    外，並主動向警方供承前述竊取電纜線之犯行，始悉上情。
二、案經新北市政府警察局中和第二分局移送臺灣板橋地方法院
    檢察署檢察官偵查起訴。
    理  由
壹、程序方面：
    本件被告陳含青所犯係死刑、無期徒刑、最輕本刑為3 年以
    上有期徒刑以外之罪，其於準備程序中就被訴事實為有罪之
    陳述，經法官告知簡式審判程序之旨，並聽取公訴人及被告
    之意見後，本院認無不得或不宜改依簡式審判程序進行之處
    ，爰依刑事訴訟法第273 條之1 第1 項，裁定本件改依簡式
    審判程序進行，合先敘明。又證人即被害人胡幸怡、方九田
    於警詢中所為之證述，雖係被告以外之人於審判外所為之陳
    述，然依刑事訴訟法第159 條第2 項前段之規定，於簡式審
    判程序中得作為證據，合先敘明。
貳、實體方面：
一、前揭犯罪事實業據被告於警詢、偵查及本院審理中均坦承不
    諱，核與證人胡幸怡、方九田於警詢中所為之證述相符，並
    有監視器錄影畫面擷取照片9 張、遭竊筆記型電腦照片4 張
    、現場採證照片2 張及車輛詳細資料報表1 紙附卷可稽（參
    臺灣板橋地方法院檢察署100 年度偵字第19071 號偵查卷第
    10至18頁）。被告之自白既有上開證據足資補強，應堪信為
    真實。據此，本案事證明確，被告犯行堪以認定。
二、論罪科刑部分：
（一）核被告先後所為，均係犯刑法第320 條第1 項之竊盜罪。
      又犯罪事實一之（二）部分竊盜犯行，在未被有偵查犯罪
      職權之機關或公務員知悉犯罪行為人前，被告即向新北市
      政府警察局中和第二分局偵查隊執勤警員自首該犯行而接
      受裁判，業據上開分局偵查隊警員於被告之警詢筆錄中載
      述甚明（見前揭偵查卷第4 頁），是就犯罪事實一之（二
      ）部分，爰依刑法第62條前段之規定減輕其刑。被告所為
      上開2 次竊盜犯行，犯意各別、行為互殊，應予分論併罰
      。
（二）本院審酌被告為冷氣風管技工，本應依循正軌賺取財物，
      詎其不思此為，前於87年間，因竊盜案件，經臺灣士林地
      方法院以87年度易字第845 號判決判處有期徒刑8 月確定
      ，於88年3 月30日因徒刑執行完畢出監；次於93年間，因
      竊盜案件，經本院以93年度簡字第3871號判決判處有期徒
      刑6 月，如易科罰金，以銀元300 元折算1 日確定，於94
      年2 月25日易科罰金執行完畢；又於97年間，因竊盜案件
      ，經本院以97年度簡字第9639號判決，分別判處拘役40日
      、50日，應執行拘役80日，如易科罰金，均以1,000 元折
      算1 日確定；再於99年間，因竊盜案件，經本院以99年度
      簡字第8523號判決，判處拘役50日，如易科罰金，以1,00
      0 元折算1 日確定；復於100 年間，因竊盜案件，經本院
      以100 年度簡字第4017號判決，判處拘役50日，如易科罰
      金，以1,000 元折算1 日確定；另於同年間，因竊盜案件
      ，經本院以100 年度簡字第4343號判決，判處拘役20日，
      如易科罰金，以1,000 元折算1 日確定；嗣於同年間，因
      竊盜案件，經臺灣苗栗地方法院以100 年度苗簡字第744
      號判決，判處有期徒刑2 月，如易科罰金，以1,000 元折
      算1 日等情，有臺灣高等法院被告前案紀錄表1 份附卷可
      稽，上開科刑與執行紀錄於本案雖不構成累犯，然足徵其
      素行非佳，且其為貪圖不法利益再為本件竊盜犯行，亦可
      徵其不知悔悟，是被告所為自應分別受有相當程度之刑事
      非難；惟另考量被告於犯後已能坦承全部犯行，就犯罪事
      實一之（二）部分之犯行係主動向警方自首，且本件遭竊
      物品之價值尚非甚鉅【價值分別約為36,800元、6,000 至
      7,000 元（見前揭偵查卷第6 頁反面、第8 頁反面，即證
      人胡幸怡、方九田於警詢中所為之陳述）】，兼衡被告之
      智識程度非高（學歷為國中）等一切情狀，酌情分別量處
      如主文所示之刑，並各諭知易科罰金之折算標準，且定其
      應執行之刑，復諭知同上之易科罰金折算標準，以資懲儆
      。
據上論斷，應依刑事訴訟法第273 條之1 第1 項、第299 條第1
項前段，刑法第320 條第1 項、第62條前段、第51條第5 款、第
41條第1 項前段、第8 項，刑法施行法第1 條之1 第1 項、第2
項前段，判決如主文。
本案經檢察官郭峻豪到庭執行職務。
中    華    民    國   100    年    10    月    21    日
              刑事第十五庭  法  官  毛彥程
上列正本證明與原本無異。
如不服本判決，應於判決送達後10日內敘明上訴理由，向本院提
出上訴狀 (應附繕本) ，上訴於臺灣高等法院。其未敘述上訴理
由者，應於上訴期間屆滿後20日內向本院補提理由書「切勿逕送
上級法院」。
                            書記官  翁淑婷
中    華    民    國   100    年    10    月    24    日
附錄本案論罪科刑法條全文：
中華民國刑法第320條第1項
意圖為自己或第三人不法之所有，而竊取他人之動產者，為竊盜
罪，處五年以下有期徒刑、拘役或五百元以下罰金。